臺灣板橋地方法院民事判決　　　　　　　 96年度訴字第119號
原　　　告　　華南商業銀行股份有限公司
法定代理人　　甲○○
訴訟代理人　　乙○○
被　　　告　　廣同彩色圖書印刷有限公司
兼法定代理人　丙○○
被　　　告　　丁○○
上列當事人間請求返還消費借貸款事件，經本院於民國96年2 月
13日言詞辯論終結，判決如下：
    主  文
被告應連帶給付原告新臺幣玖拾柒萬伍仟柒佰壹拾元，及自民國
九十六年一月三日起至民國九十六年一月六日止，按年息百分之
五點一七計算之利息，自民國九十六年一月七日起至清償日止，
按年息百分之五點二四計算之利息，並自民國九十六年二月四日
起至清償日止，其逾期在六個月以內者，按上開利率百分之十，
逾期超過六個月以上者，按上開利率百分之二十計算之違約金。
訴訟費用由被告連帶負擔。
    事實及理由
一、本件原告起訴主張：緣被告丙○○及丁○○於民國95年3 月
    10日出具保證書，連帶保證被告廣同彩色圖書印刷有限公司
    （下稱：廣同公司）對原告現在（包括過去所負現在尚未清
    償）及將來於第一條所負之債務範圍內以新台幣200 萬元整
    為限額（含本金及其利息、遲延利息、違約金、損害賠償及
    其他從屬於主債務之負擔），保證人願與主債務人負連帶清
    償責任。緣被告即借款人廣同公司於95年3月15日，邀同其
    餘被告丙○○、丁○○為連帶保證人，向原告借款（1）36
    萬元，（2）84 萬元，二筆合計120 萬元，約定於98年3 月
    15日到期清償，且自95年4月份起於每月15日依年金法按月
    平均攤付本息。利息自96年1 月3 日起至96年1 月6 日止，
    按本行定儲利率指數2.16% 加碼年率3.01%（合計為年率5.
    17%） 計息，自96年1 月7 日起至清償日止，按本行定儲利
    率指數2.23% 加碼年率3.01% （目前合計為年率5.24%） 計
    息；嗣後本行定儲利率指數調整時，自調整日起隋同調整，
    加碼幅度不變。逾期違約，凡其逾期在6 個月以內部分，另
    按上開利率之10% ，逾期超過6 個月部分，另按上開利率之
    20% 計付違約金。詎被告廣同公司支票存款帳號0000000000
    00於95年12月15日業經票據交換所公告為拒絕往來戶，公告
    文號：台票通字第0145號，是依據授信約定書第5 條第2 款
    約定，其債務應視同全部到期，被告除償還部分款項外，尚
    積欠原告合計本金975,710 元及其利息、違約金。原告依消
    費借貸契約請求權及連帶保證契約請求權請求被告等負連帶
    清償之責任。爰依消費借貸及連帶保證之法律關係，請求被
    告連帶給付上開積欠之款項等語。原告聲明求為判決如主文
    第1 項所示。
二、被告則辯以：其有積欠原告上開款項，但實無力清償云云。
    並聲明：駁回原告之訴。
三、經查，原告主張之前開事實，業據提出與其所述相符之保證
    書影本1 份、借據2 紙、授信約定書3 紙拒絕往來戶明細表
    1 份、放款戶帳號資料查詢申請單打（413）1紙、放款交易
    明細查詢申請單（475）4紙、定儲利率指數歷次變動明細表
    1 份等為證，被告對此亦未爭執，是原告前開主張，自堪信
    為真實。
四、從而，原告依消費借貸及連帶保證之法律關係，請求被告連
    帶給付原告975,710 元，及自96年1 月3 日起至96年1 月6
    日止，按年息百分之五‧一七五計算之利息，並自96年1 月
    7 日起至清償日止，按週年利率百分之五‧二四計算之利息
    ，並自96年2 月4 日起至清償日止，其逾期在六個月以內者
    ，按上開利率百分之十，逾期超過六個月以上者，按上開利
    率百分之二十計算之違約金，即屬有據，應予准許。
五、據上論結，本件原告之訴為有理由，依民事訴訟法第85 條
    第2 項，判決如主文。
中　　華　　民　　國　　96　　年　　2 　　月　　27　　日
                  民事第三庭    法　官　邱靜琪
以上正本係照原本作成
如對本判決上訴，須於判決送達後20日內向本院提出上訴狀
中　　華　　民　　國　　96　　年　　2 　　月　　27　　日
                                書記官　白俊傑
